【裁判字號】    95,交聲,961
【裁判日期】    951205
【裁判案由】    聲明異議
【裁判全文】
臺灣臺中地方法院交通事件裁定         95年度交聲字第961號
原處分機關  交通部公路總局臺中區監理所
異議人即
受處分人    乙○○
上列異議人因違反道路交通管理處罰條例案件，對於交通部公路
總局臺中區監理所民國九十五年九月六日所為之裁決（中監違字
第裁六０─ＨＡ0000000號裁決書），聲明異議，本院裁
定如左：
    主    文
異議駁回。
    理    由
一、原處分機關略以：異議人即受處分人（下稱異議人）乙○○
    所有之車號九０三七－ＨＱ號自用小客車，於民國九十四年
    九月二十五日十二時二十一分許，在台一線十六公里處因「
    駕駛人行車速度，超過規定之最高時速未滿二十公里」之違
    規事實，經臺中縣警察局交通警察隊員警依法逕行舉發，異
    議人未於期限內到案，原處分機關遂於九十五年九月六日以
    中監違字第裁六０─ＨＡ0000000號裁決書，裁處異
    議人違反道路交通管理處罰條例第四十條第一項之規定，處
    罰鍰新臺幣（下同）二千四百元，並依同法第六十三條第一
    項記違規點數一點，逾期則依違反道路交通管理事件統一裁
    罰標準表及裁決書處罰主文裁處，於法並無不合等語。
二、本件異議人乙○○略以：異議人住址並未變更，因未收到交
    通違規逕行告發通知單，詎因此遭原處分機關裁決加重罰款
    ，原處分顯有違誤，為此狀請撤銷原處分，爰聲明異議云云
    。
三、按汽車駕駛人，行車速度，超過規定之最高時速，或低於規
    定之最低時速，處一千二百元以上二千四百元以下罰鍰，汽
    車駕駛人有道路交通管理處罰條例第四十條第一項情形者，
    除依原條款處罰鍰外，並記違規點數一點，道路交通管理處
    罰條例第四十條第一項、第六十三條第一項第一款分別定有
    明文。又汽車所有人名稱、地址如有變更，應向公路監理機
    關辦理登記；汽車有各項異動，不依規定申報登記者，處汽
    車所有人九百元以上一千八百元以下罰鍰，道路交通管理處
    罰條例第第十六條亦定有明文；另按處理違反道路交通管理
    事件，有關文書送達之程序，依行政程序法之規定，而送達
    應向受送達人之住居所、事務所或營業所為之，又對於當事
    人之送達，應為送達之處所不明者，行政機關得依申請准為
    公示送達，如無人為公示送達之申請者，行政機關為避免行
    政程序遲延，認有必要時，得依職權命為公示送達，違反道
    路交通管理事件統一裁罰基準及處理細則第五條及行政程序
    法第七十二條第一項前段、第七十八條第一項第一款、第二
    項亦分別定有明文。
四、經查：
（一）異議人乙○○於上開時間，駕駛車號九０三七－ＨＱ號自
      用小客車，在台一線十六公里處因「駕駛人行車速度，超
      過規定之最高時速未滿二十公里」之違規行為，而遭警舉
      發之事實，有臺中縣政府警察局九十四年十月十三日中縣
      警交相字第ＨＡ0000000號舉發違反道路交通管理
      事件通知單及採證相片各一紙附卷可參，且為異議人所不
      爭執，自堪信為真實。
（二）雖異議人以上開情詞置辯，然異議人於舉發機關為本件交
      通舉發事件當時之戶籍地址即車籍地係設於「臺中縣大肚
      鄉○○村○○路○段五六六東十巷一弄十二號」，而本件
      原舉發機關依異議人戶籍地以掛號寄送該件違規通知單，
      經郵政機關以遷移不明退回，因無法送達而依法辦理公示
      送達等情，業經證人即臺中縣警察局交通隊警員甲○○到
      庭證述屬實，並有臺中縣政府警察局九十四年十二月五日
      中縣警交字第０九四００二一二六五號公示送達公告、郵
      寄退件清冊等在卷可憑，且亦查無異議人車籍之名稱、地
      址變更登記資料，則異議人所有之上揭自用小客車既有前
      揭違規行為，且上揭舉發通知單依異議人當時之戶籍地址
      即汽車登記住址寄送因遷移不明無法送達而退件後，原舉
      發機關亦已依法辦理公示送達，依上揭法條規定，其送達
      程序於法核無不合，自生送達之效力。
五、綜上所述，本件逕行舉發違反道路交通管理事件通知單，其
    送達程序於法核無不合，已生送達之效力，且異議人之上開
    違規事實，亦堪以認定，其指摘原處分不當，尚屬無據。從
    而，原處分機關據以援引上開規定，裁處異議人罰鍰二千四
    百元，並記違規點數一點，逾期則依裁決書處罰主文規定處
    罰，於法並無不當，本件異議為無理由，應予駁回。
據上論斷，應依道路交通管理處罰條例第八十七條第二項、道路
交通案件處理辦法第十九條，裁定如主文。
中    華    民    國    95    年    12    月    5     日
                  交通法庭  法  官  王世華
以上正本證明與原本無異。
如不服本裁定，應於送達後五日內，向本院提出抗告狀。
                            書記官  劉易柔
中    華    民    國    95    年    12    月    5     日


司法院資訊處製作；財團法人民間司法改革基金會備份。
